臺灣臺南地方法院刑事判決
109年度交易字第945號
公  訴  人  臺灣臺南地方檢察署檢察官
被      告  陳守山




上列被告因公共危險案件，經檢察官提起公訴（109年度偵字第1
3956號），被告就被訴事實為有罪之陳述，本院裁定進行簡式審
判程序，判決如下：
    主  文
陳守山駕駛動力交通工具而吐氣所含酒精濃度達每公升零點二五
毫克以上，累犯，處有期徒刑伍月，如易科罰金，以新臺幣壹仟
元折算壹日。
    事實及理由
一、本件除應於證據欄補充：「被告陳守山於本院審理時之自白
    」外，其餘之犯罪事實及證據均引用本件起訴書之記載（如
    附件）。
二、核被告所為，係犯刑法第185條之3第1項第1款之駕駛動力交
    通工具而吐氣所含酒精濃度達每公升0.25毫克以上之罪。被
    告曾於民國106年6月19日受如事實欄所載之罪刑執行完畢等
    情，有臺灣高等法院被告前案紀錄表在卷可按，其受有期徒
    刑執行完畢後，5年以內故意再犯本件有期徒刑以上之罪，
    為累犯，且前案同為酒醉駕車之公共危險犯行，顯見被告未
    記取教訓，應依刑法第47條第1項規定，加重其刑。爰審酌
    被告之吐氣所含酒精濃度為每公升0.59毫克，且發生車禍事
    故，及其於本院審理時始坦承犯行，暨其係國中畢業、目前
    從事板模臨時工作、離婚、兩名子女由前妻照顧、需給付扶
    養費之智識程度、生活狀況等一切情狀，量處如主文所示之
    刑，並諭知易科罰金之折算標準。
據上論斷，應依刑事訴訟法第273條之1第1項、第299條第1項前
段、第310條之2、第454條第2項，判決如主文。
本案經檢察官陳昆廷偵查起訴、檢察官黃慶瑋到庭執行職務
中　　華　　民　　國　　109 　年　　12　　月　　17　　日
　　　　　　　　　刑事第十二庭  法　官　莊政達
以上正本證明與原本無異。
如不服本判決應於收受本判決後20日內向本院提出上訴書狀，並
應敘述具體理由。其未敘述上訴理由者，應於上訴期間屆滿後20
日內向本院補提理由書狀（均須按他造當事人之人數附繕本）「
切勿逕送上級法院」。 
  　　　　　　　　　　　　　　　書記官　歐慧琪
中　　華　　民　　國　　109 　年　　12　　月　　17　　日
附錄本案論罪科刑法條：
中華民國刑法第185條之3第1項
駕駛動力交通工具而有下列情形之一者，處 2 年以下有期徒刑
，得併科 20 萬元以下罰金：
一、吐氣所含酒精濃度達每公升零點二五毫克或血液中酒精濃度
    達百分之零點零五以上。
二、有前款以外之其他情事足認服用酒類或其他相類之物，致不
    能安全駕駛。
三、服用毒品、麻醉藥品或其他相類之物，致不能安全駕駛。

【附件】
臺灣臺南地方檢察署檢察官起訴書
                                    109年度偵字第13956號
　　被　　　告　陳守山　男　50歲（民國00年0月00日生）
　　　　　　　　　　　　住○○市○○區○○路00巷00號　　
　　　　　　　　　　　　居臺南市○○區○○路000巷00號
　　　　　　　　　　　　（送達代收人:朱秀琴)
　　　　　　　　　　　　國民身分證統一編號：Z000000000號
上列被告因公共危險案件，業經偵查終結，認應該提起公訴，茲
將犯罪事實及證據並所犯法條分敘如下：
　　　　犯罪事實
一、陳守山曾於民國105年間，因違背安全駕駛案件，經臺灣橋
    頭地方法院判處有期徒刑2月確定，甫於106年6月19日易科
    罰金執行完畢，猶不知悔改，復自109年5月25日上午8時30
    分許起，在高雄市茄萣區某工地飲用啤酒後，於同日16時30
    分許，自上開處所，駕駛車號000-000號輕機車欲前往臺南
    市永康區親戚住處。嗣於同日17時4分許，沿臺南市仁德區
    中正路由西往東方向行駛，途至中正路1段251巷口時，因疏
    未注意車前狀況，致由後追撞同向前方王寶玲所駕駛，作左
    轉彎行駛之車號0000-00號自小客車，經警據報前往處理，
    並於同日17時14分許，測得其吐氣所含酒精濃度為每公升0.
    59毫克而查獲。
二、案經臺南市政府警察局歸仁分局報請偵辦。
　　　　證據並所犯法條
一、證據清單及待證事實：
  ㈠被告陳守山之供述
    待證事實：矢口否認犯行，辯稱：我當日只有早上喝兩瓶啤
              酒，不可能下午酒測值那麼高，且當天警察不是
              對我做呼氣酒測，而是用血液做酒測，因為我手
              部有受傷，有擦酒精，所以酒測值才會那麼高等
              語。
  ㈡證人王寶玲警詢中之陳述
    待證事實：證述肇事之經過，且被告經警施以酒測結果，酒
              測值為0.59mg/l。
  ㈢酒精測定紀錄表及財團法人工業技術研究院呼氣酒精測試器
    檢定合格證書影本各1紙
    待證事實：被告在肇事現場，經測得其呼氣之酒精測定值為
              0.59mg/l。
  ㈣道路交通事故現場圖、道路交通事故調查報告表㈠、㈡、臺南
    市政府警察局舉發違反道路交通管理事件通知單影本各1份
    、現場及車損照片16張
    待證事實：肇事現場情形。
二、被告所犯法條：
  ㈠刑法第185條之3第1項第1款之違背安全駕駛罪嫌。
  ㈡刑法第47條第1項之累犯。
三、依刑事訴訟法第251條第1項提起公訴。
　　此　致
臺灣臺南地方法院
中　　華　　民　　國　 109　　年　　10　　月　　6 　　日
　　                          檢察官  陳  昆  廷
本件正本證明與原本無異
中　　華　　民　　國　 109　　年　　10　　月　　8 　　日
　　                          書記官  王  可  清